

Brasileiro, 29 anos (02/10/87), Solteiro Cidade: Águas Claras, Distrito Federal – DF – Cep: 71.927-180 061 3011-2403 (Residencial) 061 9 8242-1478 (Celular) grazianolopo@gmail.com

Resumo

Atuação na área comercial, com experiência em na supervisão de equipes, prospecção de clientes, com habilidade para atuar na elaboração de projetos, definição de materiais, acabamentos, técnicas e metodologias, planejamento de vendas, acompanhamento das atividades de campo e fidelização de clientes.

Experiências Profissionais

<u>Administrador</u> na **Select Ambientes e Projetos – 01/2016 a 12/2016** (Empresa de pequeno porte no segmento moveleiro)

<u>Projetista de interiores</u> na **Oca Ambientes Planejados – 01/2015 a 01/2016** (Empresa de pequeno porte no segmento moveleiro)

<u>Arquivista e Pesquisador de Imagens</u> na **TV Record Brasília – 12/2013 a 01/2015** (Empresa de Televisão)

Atividades: Atendimento e suporte à diretores jornalísticos e repórteres ref. à pesquisa e arquivamento de imagens das matérias jornalísticas internacionais, nacionais e locais.

Atendente seguimento Van Gogh no Banco Santander S.A – 07/2008 a 05/2014

Atividades: Atendimento ao cliente, abertura de contas correntes, vendas de cartões de crédito, seguros, previdência, capitalização e atividades de caixa.

Agente Comercial no Itaú Unibanco - 09/2005 a 01/2008

Atividades: Atendimento ao cliente, abertura de contas correntes, vendas de cartões de crédito, seguros, previdência, capitalização, investimentos, negociação de dívidas, liberação de empréstimos entre outras atividades bancárias.

Atendente na GVT - 01/2006 a 09/2006

Atividades: Agendamento com os assinantes para instalação de linhas telefônicas.

Aprendiz de Serviços Bancários na Caixa Econômica Federal – 09/2003 a 09/2005

Atividades: Protocolo, arquivo de documentos e processos em geral.

Monitor no Curso Real - 01/2003 a 09/2003

Atividades: Monitor de Curso Profissionalizante. Área: Informática.

Certificações

Certificados CPA 10 - Associação Brasileira das Entidades dos Mercados Financeiro e de Capitais ANBIMA Licença de J5M4-S8S5-Q2M6 junho de 2007 até maio de 2017

Formação acadêmica

Cursando: Tecnologia Superior em Secretariado - Faculdade Processus - 2º Sem/2015 – 1º Sem/2017

CERTIFICAÇÃO DO MÓDULO: SECRETÁRIO-ASSISTENTE ADMINISTRATIVO - CBO 3515.05, 2015 - 2017 — Adquirido após conclusão do 3ª Semestre.

Atividades e grupos:

Jornada Acadêmica 2º Semestre de 2015

Jornada Acadêmica 1º Semestre de 2016

Jornada Acadêmica 2º Semestre de 2016

Ensino Médio Completo, 2002 - 2005 - Colégio JK

Atividades e grupos:

Líder de Grêmio estudantil no Ano de 2005

Idiomas Português

Projetos

Projeto e Instalação dos Móveis da FENAM - Federação Nacional dos Médicos - Brasília - DF 02/2016 a 07/2016

Cursos

Informática Nível: Intermediário

Arquivista de Mídia (XDCAM, DVCAM, VHS entre outros) - Seguimento: Emissora de Televisão.

DRT – 8737/DF

Promob Plus 2015 Projeções 3D - Móveis

Noções Básicas de Vendas

Telemarketing Ativo/Receptivo/Call Center

Competências e especialidades

Design de interiores, móveis sob medida, coordenação de projetos, prospecção de clientes, vendas, prospecção de negócios, geração de oportunidades de negócios, marketing, análise de imagens, edição de imagens e atividades administrativas.